臺灣基隆地方法院刑事判決　
110年度訴字第382號
公  訴  人  臺灣基隆地方檢察署檢察官
被      告  林軒葶



                    （另案於法務部○○○○○○○○○執行中）
上列被告因違反毒品危害防制條例案件，經檢察官提起公訴（11
0年度毒偵字第1492號、第1805號），因被告於準備程序中就被
訴事實為有罪之陳述，經告以簡式審判之旨，並聽取意見後，本
院合議庭裁定由受命法官獨任進行簡式審判程序，茲判決如下：
    主  文
林軒葶施用第一級毒品，處有期徒刑肆月，如易科罰金，以新臺
幣壹仟元折算壹日。又施用第二級毒品，處有期徒刑貳月，如易
科罰金，以新臺幣壹仟元折算壹日。又施用第一級毒品，處有期
徒刑陸月，如易科罰金，以新臺幣壹仟元折算壹日。又施用第二
級毒品，處有期徒刑參月，如易科罰金，以新臺幣壹仟元折算壹
日。應執行有期徒刑捌月，如易科罰金，以新臺幣壹仟元折算壹
日。
    事  實
一、林軒葶明知海洛因、甲基安非他命分別係毒品危害防制條例
    所列管之第一、二級毒品，均不得非法持有、施用，且因施
    用毒品案件，經觀察、勒戒後，認無繼續施用毒品傾向，於
    民國108年10月9日執行完畢釋放，詎料，仍分別基於施用第
    一級毒品海洛因、施用第二級毒品甲基安非他命之犯意，為
    下列行為：
㈠、於110年7月25日晚間8時許，在新北市○○區○○路00號李金榜住
    處，以將海洛因置入針筒注射靜脈之方式，施用海洛因1次
    。另於翌（26）日上午10時許，在上址李金榜住處，以將甲
    基安非他命置入玻璃球燒烤加熱並吸食其煙霧之方式，施用
    甲基安非他命1次。嗣於110年7月26日中午12時20分許，為
    警在上址李金榜住處執行另案搜索，林軒葶恰在現場，其於
    此次施用第一、二級毒品之犯罪被發覺前，向製作筆錄之員
    警坦承前開施用第一、二級毒品之犯行，並接受裁判，復經
    警徵得其同意採尿送驗，結果呈嗎啡、可待因、安非他命及
    甲基安非他命陽性反應，始悉上情。
㈡、於110年9月9日上午11時20分許為警採尿回溯120小時（起訴
    書誤載為96小時）內某時，在不詳地點，分別以將海洛因置
    入針筒注射靜脈、將甲基安非他命置入玻璃球燒烤加熱並吸
    食其煙霧之方式，施用海洛因及甲基安非他命各1次。嗣於1
    10年9月9日上午10時許，在新北市○○區○○路00號，因另案通
    緝為警緝獲，並於同日上午11時20分許，經警徵得其同意採
    驗尿液，結果呈嗎啡、可待因、安非他命及甲基安非他命陽
    性反應，始悉上情。
二、案經基隆市警察局第一分局報告臺灣基隆地方檢察署檢察官
    偵查起訴。
    理  由
壹、程序事項
    本案被告林軒葶所犯係死刑、無期徒刑、最輕本刑為3 年以
    上有期徒刑以外之罪，其於準備程序中就被訴事實為有罪之
    陳述，經法官告知簡式審判程序之旨，並聽取公訴人、被告
    之意見後，經本院合議庭裁定由受命法官獨任進行簡式審判
    程序，且依刑事訴訟法第273條之2規定，簡式審判程序之證
    據調查，不受第159條第1項、第161條之2、第161條之3、第
    163條之1第164條至第170條規定之限制。
貳、實體事項
一、上揭事實，業據被告於警詢、本院審理時坦承不諱，且本案
    被告同意後採集之尿液，均經送請台灣檢驗科技股份有限公
    司台北濫用藥物實驗室以氣相層析質譜儀法檢驗，結果呈甲
    基安非他命、安非他命、嗎啡、可待因之陽性反應，有勘察
    採證同意書、基隆市警察局第一分局偵辦毒品案件尿液檢體
    對照表（檢體編號：000-0-000、000-0-000）、台灣檢驗科
    技股份有限公司濫用藥物實驗室110年8月11日、110年9月22
    日濫用藥物檢驗報告等件附卷可稽（見110年度毒偵字第149
    2號卷第13至17頁；110年度毒偵字第1805號卷第11至15 頁
    ），足認被告上揭自白與事實相符。本案事證明確，被告犯
    行洵堪認定，應依法論科。
二、核被告所為，分別係犯毒品危害防制條例第10條第1 項之施
    用第一級毒品罪、同條第2項之施用第二級毒品罪。被告施
    用前後持有第一級、第二級毒品之行為，分別為施用之高度
    行為所吸收，均不另論罪。被告所犯上開4次施用毒品犯行
    間，犯意各別，行為互殊，應予分論併罰。
三、另按刑法第62條所謂發覺，係指有權偵查犯罪之機關或人員
    已知悉犯罪事實及犯罪之人而言。本案由卷附報告書及被告
    警詢筆錄之記載可以查知，於本案事實欄㈠部分，於110年7
    月26日執行另案搜索之現場，警方雖查獲在場其他人持有毒
    品、吸食器等物，然扣案物既非被告持有、所有，亦非被告
    當場施用時遭查獲，堪認警員並無客觀情資可知被告有何與
    毒品相關之具體犯罪行為，則被告於警詢坦承本案事實欄㈠
    部分施用第一、二級毒品之犯行，足見被告係在前述施用第
    一、二級毒品犯行尚未被有偵查犯罪職權之機關或公務員發
    覺前，即向警員坦承，進而接受裁判，其所為符合自首之要
    件，為鼓勵被告勇於面對刑事責任，並考量其節省訴訟資源
    之情形，故就被告事實欄㈠部分施用第一、二級毒品犯行，
    均依刑法第62條前段之規定，減輕其刑。
四、爰審酌被告曾經觀察、勒戒，猶未能深切體認施用毒品對於
    自身健康之危害，及早謀求戒絕毒品之生活，足認其自制力
    薄弱，有使其接受刑罰處遇以教化性情之必要；兼衡被告坦
    承犯行之犯後態度、素行（有臺灣高等法院被告前案紀錄表
    在卷可查）、其施用第一級、第二級毒品行為對於自身危害
    程度非輕，且對社會風氣、治安亦有潛在之相當危害，惟其
    本質仍屬自殘行為，反社會性之程度較低，犯罪手段尚屬平
    和；暨考量其於審理中自述學歷為國中畢業，入監前無業、
    無收入，已婚，育有1名為5個月大的小孩，目前小孩由娘家
    母親照顧，家庭經濟狀況勉持等一切情狀，分別量處如主文
    所示之刑。另參酌被告所犯之罪均屬施用毒品犯罪，且犯罪
    時間相近，責任非難重複之程度甚高，暨權衡本案所呈現被
    告之人格特性、預防需求及整體刑罰執行之應罰適當性等因
    素，定其應執行之刑如主文所示，以資懲儆。
據上論斷，應依刑事訴訟法第273條之1第1項、第284條之1、第2
99條第1項前段，判決如主文。
本案經檢察官藍巧玲提起公訴，檢察官林姿妤到庭執行職務。
中　　華　　民　　國　　111 　年　　6 　　月　　8 　　日
                  刑事第六庭    法　官  施又傑
以上正本證明與原本無異。
如不服本判決應於收受送達後20日內向本院提出上訴書狀，並應
敘述具體理由；其未敘述上訴理由者，應於上訴期間屆滿後20日
內向本院補提理由書(均須按他造當事人之人數附繕本)「切勿逕
送上級法院」。
中　　華　　民　　國　　11　　年　　6 　　月　　8 　　日
                                書記官  連珮涵
附錄本案論罪科刑法條全文：
毒品危害防制條例第10條
施用第一級毒品者，處 6 月以上 5 年以下有期徒刑。
施用第二級毒品者，處 3 年以下有期徒刑。